【裁判字號】    89,易,244
【裁判日期】    890405
【裁判案由】    賭博
【裁判全文】
臺灣彰化地方法院刑事判決                          八十九年度易字第二四四號
    公  訴  人  臺灣彰化地方法院檢察署檢察官
    被      告  乙○○
    選任辯護人  陳春成律師
                許哲嘉律師
    被      告  丙○○
                丁○○
右列被告等因賭博案件，經檢察官提起公訴 (八十八年度偵字第六六四二號)，本院
判決如左：
    主  文
乙○○、丙○○、丁○○均無罪。
    理  由
一、公訴意旨略以: 被告乙○○自民國八十八年六月十三日起，在彰化縣田中鎮○○
    路二五三號，其所經營之宜和遊藝場內擺設電動機具五十五台，供不特定賭客賭
    博財物，並僱用被告丙○○擔任開分、洗分及兌換金錢之工作，均以之為常業，
    嗣於同年月二十一日晚間九時十分許，為警查獲另案通緝之被告丁○○，並自其
    身上起出三張「巧將遊藝場」（即宜和遊藝場之前身）之寄分卡，再據被告丁○○供稱該卡可兌換現金等情而查知上情，因認被告乙○○、丙○○涉犯刑法第二
    百六十七條之常業賭博罪嫌，被告丁○○涉犯同法第第二百六十六條第一項之普
    通賭博罪嫌。
二、按犯罪事實，應依證據認定之，無證據不得推定其犯罪事實。又不能證明被告犯
    罪者，應諭知無罪之判決，刑事訴訟法第一百五十四條、第三百零一條第一項分
    別定有明文；次按刑事訴訟法上證明之資料，無論其為直接證據或間接證據，均
    須達於通常一般之人均不致於有所懷疑，而得確信其為真實之程度，始得據為有
    罪之認定，若其關於被告是否犯罪之證明未達此程度，而有合理性懷疑之存在，
    致始無從形成有罪之確信，根據「罪證有疑，利於被告」之證據法則，即不得遽
    為被告無罪之認定，有最高法院七十六年台上字第四九八六號判例意旨足資參照
    ；又以情況證據（即間接證據）斷罪時，尤須基於該證據在直接關係上所可證明
    之他項情況事項，本乎推理作用足以確證被告有罪，方為合法，不得徒憑主觀上
    之推想，將一般有利被告之其他合理情況逕予排除，此觀最高法院三十二年度上
    字第六七號判例意旨亦甚明顯。
三、本件公訴人認被告等涉有右揭犯罪，係以被告丁○○於警訊中供承可持該卡兌換
    現金等情，且被告丁○○與被告乙○○、丙○○不熟識，應無攀誣之理為主要論
    據。訊據被告乙○○、丙○○堅詞否認有何賭博犯行，均辯稱: 宜和遊藝場是頂
    下巧將遊藝場經營的，雖頂下巧將遊藝場經營時，有與該負責人協議客人仍可持
    巧將遊藝場發的寄分卡來宜和遊藝場繼續玩，但不知有可以寄分卡兌換現金情事
    ，該店亦無讓客人兌換現金，僅能將積分玩到完為止等語；被告丁○○辯稱: 伊
    在警訊中所供可兌換現金，筆錄是警員自己寫要伊簽名的，並無可兌換現金之情
    等語。
四、經查，被告丁○○之警訊筆錄雖有以寄分卡兌換現金等情之記載，且製作筆錄之
    警員甲○○亦於本院審理中結證稱該筆錄內容，確為其出於任意性所自為，並無
    脅迫或杜撰等情，惟亦證稱警訊中並無錄音可供核證；證人張志堅警員亦證稱伊
    幫被告丁○○製作第二次筆錄並未就寄分卡可否兌換現金等情再作訊問；另被告
    丁○○於偵訊中復供稱: 「（警訊中為何說可以換錢？）警察自己寫的。」等語
    ，是被告丁○○是否確於警訊中有供陳可以寄分卡兌換現金一節，即已有可疑，
    且調查途徑已窮，難作被告丁○○確有此供述之認定。再者，被告丁○○又於偵
    訊中供稱：「（以前遊藝場店名為何？）巧將，後來換成宜和遊藝場，我是第一
    次去，至於負責人有無相同人我不知道。」等語，且於本院審理中供稱：「當天
    我拿巧將的記分卡要玩，店家（即宜和遊藝場）說可以繼續玩，我就玩，改店名
    我第一次去玩，我沒問可否換現金。」等語，是退步言之，縱被告丁○○確曾持
    寄分卡在巧將遊藝場兌換現金，亦不能逕對被告乙○○、丙○○經營之宜和遊藝
    場，作亦可兌換現金之認定，況衡諸常情，被告乙○○、丙○○經營之宜和遊藝
    場，為吸引從前巧將遊藝場之顧客，亦接受巧將遊藝場之寄分卡繼續使用，尚符
    常情；另證人即前往宜和遊藝場查獲本件之員警李鴻昌亦於偵訊中結證稱並未發
    現有兌換現金情事，及證人即店內之其他顧客陳建宏、洪俊吉亦於警訊中證稱不
    知宜和遊藝場有賭博等情，故亦無其他證據作被告等有公訴人所指前開犯行之認
    定，本院又查無其他積極之證據足認被告確有公訴人所指之犯行，不能證明被告
    犯罪，依法應諭知無罪之判決。
據上論斷，應依刑事訴訟法第三百零一條第一項判決如主文。
本案經檢察官林俞妙到庭執行職務。
中    華    民    國    八十九    年      四        月        五        日
                                臺灣彰化地方法院刑事第三庭
                                    法      官  吳俊螢
右正本證明與原本無異。
如不服本判決，應於送達後十日內向本院提出上訴狀(須附繕本)。
告訴人或被害人對於判決如有不服具備理由請求檢察官上訴者，其上訴期間之計算係
以檢察官收受判決正本之日期為準。
                                    法院書記官
中    華    民    國    八十一    年              月                  日


司法院資訊處製作；財團法人民間司法改革基金會備份。
